

LEONEL LÓPEZ

DESARROLLADOR FULL STACK

CONTACT

- **♀** 5380, Marchovelette, Namur, Bélgica
- <u>codigoaccesibleconleo.com</u>

EDUCACIÓN

2005 - 2010 ULACIT, COSTA RICA

 Bachiller en Ingeniería Informática

HABILIDADES

- Lenguajes de Programación:
 Laravel, JavaScript, Vue.js,
 PHP, Node.js
- Frameworks y Librerías:
 Laravel, Next.js, Tailwind CSS,
 Bootstrap
- Bases de Datos: MySQL, MongoDB
- Herramientas y Plataformas: Git, Docker
- Metodologías de Desarrollo: Notion, Trello

PERFIL

Desarrollador web full stack con 10+ años de experiencia en PHP (Laravel), Next.js, Vue.js, Node.js, JavaScript, MySQL y WordPress. Apasionado por la eficiencia y escalabilidad. Comunicación preferida por chat/email. Activo en comunidades para resolver problemas y compartir conocimientos. Interesado en proyectos accesibles y ecommerce/APIs.

EXPERIENCIA LABORAL

Desarrollador Web,

Freelance, remoto

2014 - PRESENTE

- Trabajé con clientes de Workana en diferentes proyectos específicos como maquetación de HTML, creación de loterías con Codelgniter y diseño de WordPress.
- Trabajé con clientes de LESCO en Costa Rica (proyectos hechos con WordPress).
- Desarrollé varios proyectos de Laravel para clientes como Escale ASBL y Sigra LSFB.

Hands On, remoto

2021-PRESENTE

Desarrollador Web Full Stack

- Desarrollé y mantuve aplicaciones web utilizando tecnologías como Laravel y Vue.
- Implementé API RESTful con Laravel para mejorar la comunicación entre el frontend y el backend.
- Mejoré el rendimiento de las aplicaciones optimizando consultas a bases de datos y código frontend.

PARTICIPACIÓN

- INTECO: Aporte de
 conocimiento y compromiso en
 el trabajo del comité
 INTE/CTN 03 SC 02
 Accesibilidad y Diseño
 Universal de las Tecnologías de
 Información y Comunicación,
 asegurando un proceso de
 normalización que contribuye a
 mejorar la competitividad del
 país conforme a las Buenas
 Prácticas Internacionales.
- Accessible EU: Participé en la presentación de los objetivos, el equipo involucrado y las actividades planificadas durante la duración del proyecto, y los resultados esperados. 2023, Bruselas, Bélgica
- Gallaudet University: participé en un programa internacional de prácticas en el área de Educación Drama, ASL 4 y fundamentos de dirección.
 2001

Bananacode, remoto

2022 (PROYECTO)

Desarrollador Magento

- Recibí capacitación sobre configuración y desarrollo de módulos en Magento.
- Desarrollé códigos de terceros, como la implementación de productos en Facebook.
- Corregí el diseño del módulo de productos.

Universidad de Costa Rica

2018 - 2021

Analista de Sistemas

- Utilicé MVC C# para crear un proyecto de recursos humanos basado en puntos finales de API.
- Conecté la API con el frontend utilizando HTML, Bootstrap, JSON y React para diseñar la interfaz de usuario y mejorar la funcionalidad

Grupo La Nación, Costa Rica Desarrollador Multimedia

2014 - 2017

- Participé en revisiones de código y sesiones de retroalimentación para mejorar la calidad del equipo.
- Diseñé interfaces de usuario utilizando HTML, CSS y JavaScript.
- Implementé soluciones de backend con Xalok basado en PHP.
- Desarrollé un módulo de email por cada categoría y realicé pruebas de envío masivo para verificar la compatibilidad con todos los navegadores.

IDIOMA

• Español: Nativo

• Inglés: Nivel B1

 LESCO (Lengua de Señas Costarricense)

• ASL (American Sign Language)

MultiPagos, Costa Rica

2012 - 2014

Programador PHP

- Realicé el mantenimiento de puntos de venta con PHP.
- Gestioné bases de datos SQL para almacenar y recuperar datos de manera eficiente.
- Creé nuevos módulos de productos para importar o exportar inventarios.

Sweneno, Costa Rica

2011 - 2012

Programador PHP

Desarrollé y mantuve aplicaciones web utilizando tecnologías como Codelgniter

Logosoft, Costa Rica

2010 - 2011

Programador PHP

• Encargado de proyectos como sitio web, implementación de chat para soporte y creación de puntos de venta con PHP.

La Nación, Costa Rica

2008 - 2010

Programador PHP

- Diseñé varios proyectos de campañas y deportes para noticias utilizando HTML, CSS y PHP.
- Recibí capacitación en C# para implementar nuevo software en nacion.com.

EBOS, Costa Rica

2006 - 2008

Programador PProgramador WebHP

 Desarrollé y mantuve aplicaciones web del sistema IATA (International Air Transport Association) utilizando tecnologías como ASP

SITEL, Costa Rica

2006 - 2008

Programador Web

 Desarrollé y mantuve aplicaciones web del sistema IATA (International Air Transport Association) utilizando tecnologías como ASP.

Logica Digital, Costa Rica

2004

Programador Web

• Desarrollé un proyecto de Sistema de Cotización con ASP.

CERTIFICACIONES

- UX Designer, 404 Academia Digital de Costa Rica, 2017
- Node.js: De cero a experto, UDEMY, 2024
- Schadcn/UI: Componentes accesibles y personalizables, DevTalles, 2024
- Git + GitHub: Todo un sistema de control de versiones de cero, UDEMY, 2024
- Desarrollo de Temas de WordPress con Bootstrap 4 y CMB2, UDEMY, 2023
- Desarrollo Profesional de Temas y Plugins de WordPress, UDEMY, 2023
- WordPress Theme Developer Bootcamp, UDEMY, 2023
- Mega Curso de WordPress de Cero a Maestro, UDEMY, 2023
- JavaScript Moderno: Guía Definitiva Construye + 20 Proyectos, UDEMY, 2023
- Full Stack, UTN.BA de Argentina, 2022
- Laravel 9: Crea Aplicaciones y Sitios Web con PHP 8 y MVC, UDEMY, 2022
- WordPress: Crea un Sitio de Educación en Línea (LMS), UDEMY, 2021
- Aprender React.js, UDEMY, 2021
- Symfony, Universidad CENFOTEC Tecnologías Digitales, Costa Rica, 2016
- Programming with C#, Microsoft, Costa Rica, 2009
- Técnico en WebMaster, INCECOM, Costa Rica, 2004
- Visual Basic, INCECOM, Costa Rica, 2002